臺灣桃園地方法院刑事判決　　　　　　　 96年度訴字第532號
公　訴　人　臺灣桃園地方法院檢察署檢察官
被　　　告　甲○○
　　　　　　　　　　（現另案在臺灣臺東監獄武陵分監執行中）
上列被告因違反毒品危害防制條例案件，經檢察官提起公訴（95
年度毒偵字第5623號），嗣於本院準備程序進行中，被告就被訴
事實為有罪之陳述，經本院告知簡式審判程序意旨，並聽取公訴
人、被告之意見後，本院合議庭裁定改由受命法官獨任依簡式審
判程序審理，並判決如下：
    主  文
甲○○施用第一級毒品，累犯，處有期徒刑拾月，扣案之第一級
毒品海洛因驗餘淨重零點壹零公克沒收銷燬之，毒品之外包裝袋
貳個、削尖吸管貳支、注射針筒壹支，均沒收；又施用第二級毒
品，累犯，處有期徒刑肆月，扣案之第二級毒品甲基安非他命驗
餘淨重零點零參參肆公克沒收銷燬，毒品之外包裝袋壹個沒收之
。應執行有期徒刑壹年，扣案之第一級毒品海洛因驗餘淨重零點
壹零公克、第二級毒品甲基安非他命驗餘淨重零點零參參肆公克
，均沒收銷燬之，毒品之外包裝袋參個、削尖吸管貳支、注射針
筒壹支，均沒收。
    事  實
一、甲○○前於民國92年間施用毒品案件，經本院裁定觀察勒戒
    後，認有繼續施用毒品之傾向，本院復裁定強制戒治1 年，
    並於92年12月2 日釋放，並由臺灣桃園地方法院檢察署檢察
    官於93年7 月19日以93年戒毒偵字第208 號為不起訴處分確
    定，復於94年間因施用毒品案件，經本院以94年度訴字第18
    12號判處有期徒刑9 月，經駁回上訴後確定。又曾於92年間
    因竊盜案件經本院於93年1 月19日以92年易字第979 號判處
    有期徒刑4 月確定，嗣於93年10月29日執行完畢。詎仍未根
    除毒癮，明知海洛因及甲基安非他命業經公告列為毒品危害
    防制條例第2 條第2 項之第一級、第二級毒品，不得非法持
    有、施用，竟於強制戒治釋放後5 年內，基於施用第一級毒
    品海洛因犯意，於95年10月26日17時被查獲前回溯26小時內
    ，在桃園縣龍潭鄉○○路499 巷52弄15號住處，以削尖吸管
    將海洛因置於注射針筒摻水注射之方式，施用第一級毒品海
    洛因1 次。另基於施用第二級毒品甲基安非他命犯意，於前
    揭為警查獲前96小時內，在上開住處，以將毒品甲基安非他
    命置於吸食器內燒烤，吸食其產生煙霧方式，施用毒品甲基
    安非他命1 次。嗣為警於95年10月26日17時許在桃園縣龍潭
    鄉○○路168 號3 樓為警查獲，並扣得第一級毒品海洛因2
    包（驗餘淨重0.10公克，空包裝袋總重0.44公克）、第二級
    毒品甲基安非他命1 包驗餘淨重0.334 公克，及其所有供施
    用毒品海洛因所用器具（但非專供）注射針筒1 支、削尖吸
    管2支。
二、案經桃園縣政府警察局龍潭分局報請臺灣桃園地方法院檢察
    署檢察官偵查後起訴，經本院合議庭裁定以簡式審判程序審
    理。
    理  由
一、本案被告甲○○所犯之罪，並非法定刑為死刑、無期徒刑或
    最輕本刑3 年以上有期徒刑之罪，亦非高等法院管轄第一審
    之案件，而被告於準備程序中就被訴事實已為有罪之陳述，
    經本院告知簡式審判程序之旨，並聽取被告與公訴人之意見
    後，本院合議庭乃依刑事訴訟法第273 條之1 第1 項規定，
    裁定由受命法官獨任進行簡式審判程序，合先敘明。
二、訊據被告甲○○對其於前揭時、地，分別施用第一級毒品海
    洛因第二級毒品甲基安非他命各1 次之犯罪事實，業於本院
    審理時坦承不諱，而員警查獲被告後所採集之尿液檢體，經
    送請臺灣檢驗科技股份有限公司以酵素免疫分析法初步檢驗
    ，再佐以氣相層析質譜儀分析法確認檢驗結果確呈鴉片類（
    嗎啡）、安非他命類陽性反應，此有桃園縣政府警察局龍潭
    分局被採尿人姓名編號對照表、臺灣檢驗科技股份有限公司
    濫用藥物尿液檢驗報告各1 份附卷可稽，而以氣相層析質譜
    儀作藥物及其代謝產物之定性及定量分析，幾乎不會有偽陽
    性反應產生，為毒品檢驗學之常規，亦為本院辦理相關違反
    毒品危害防制條例案件所知悉，上開檢驗結果當足以認定為
    真實。且現場查獲不明白粉2 包，經送驗結果，確係第一級
    毒品海洛因驗餘淨重0.10公克（空包裝袋2 個總重0.44公克
    ），有法務部調查局95年11月21日調科壹字第09523040020
    號鑑定通知書附卷可憑（見臺灣桃園地方法院檢察署95年度
    毒偵字第5623號卷第30頁）；另扣案不明結晶粉末1 包，經
    憲兵司令部刑事鑑識中心檢驗結果檢出甲基安非他命反應，
    驗餘淨重0.334 公克，有該中心96年4 月24日安鑑字第
    0960000591號鑑定書在卷足稽（見本院卷第29頁）。此外，
    並有被告所有供施用毒品海洛因所用器具（但非專供）注射
    針筒1 支、削尖吸管2 支扣案可憑。足見被告上開自白確與
    事實相符，應堪採信。
三、核被告所為，係犯毒品危害防制條例第10條第1 項之施用第
    一級毒品海洛因罪、第10條第2 項之施用第二級毒品甲基安
    非他命罪。其施用前持有第一級、第二級毒品之低度行為，
    為其施用第一級、第二級毒品之高度行為所吸收，不另論罪
    。被告前於92年間因竊盜案件經本院於93年1 月19日以92年
    易字第979 號判處有期徒刑4 月確定，嗣於93年10月29日執
    行完畢等情，此有卷附臺灣高等法院被告前案紀錄表可按，
    其受有期徒刑之執行完畢，5 年以內故意再犯有期徒刑以上
    之本罪，為累犯，依法加重其刑。爰審酌被告犯罪之目的、
    動機、手段、被告前有施用毒品素行、被告之品行、犯罪所
    生損害及被告犯罪後於本院審理中坦承不諱之態度等一切情
    狀，分別量處如主文所示之刑，並定其應執行刑。扣案第一
    級毒品海洛因驗餘淨重0.10公克及第二級毒品甲基安非他命
    驗餘淨重0.331 公克，均為查獲之毒品，應依毒品危害防制
    條例第18條第1 項前段宣告沒收銷燬之。至毒品之外包裝
    袋3 個（包裝第一級毒品海洛因所用2 個、包裝第二級毒品
    甲基安非他命所用1 個），均係用於包裹毒品，防其裸露、
    潮濕，便於攜帶施用，及扣案供將海洛因置入針筒所用之削
    尖吸管2 支、注射針筒1 支，均係供施用毒品所用，且係被
    告所有，此均據被告於本院審理時供明在卷，上開物品應依
    刑法第38條第1 項第2 款、第3 項之規定，宣告沒收之。
四、臺灣桃園地方法院檢察署檢察官96年度毒偵字第1159號移送
    併案意旨另以：被告基於施用第一級毒品海洛因之犯意，於
    95年12月12日上午11時28分許為警採尿回溯26小時內某時，
    在某不詳地點，施用第一級毒品海洛因，嗣於95年12月12日
    11時28分，因另案通緝為警查獲，經警在桃園縣平鎮市○○
    路123 號桃園縣政府警察局平鎮分局經警採集尿液送驗呈嗎
    啡陽性反應而查獲，因認被告涉犯毒品危害防制條例第10條
    第1 項之施用第一級毒品海洛因罪，並認與上開起訴部分具
    有反覆實施之集合犯關係，屬於實質上一罪，應移送併辦云
    云。惟刑事法若干犯罪行為態樣，本質上即具有反覆、延續
    之行為觀念者，立法時既予以特別歸類，定為犯罪構成要件
    之行為要素，則行為人基於概括決意，在密切接近之一定時
    、地持續實行之複次行為，倘依社會客觀通念，認為符合一
    個反覆、延續性之行為觀念者，在刑法評價上，即應成立一
    罪，學理上稱為「集合犯」（最高法院94年台上字第680 號
    、95年台上字第3937判決意旨參照）。被告多次施用第一級
    毒品之行為，雖為多次之複數行為，惟毒品危害防制條例第
    10條第1 項所規定之「施用」，並非因集合本質上會反覆從
    事多數犯罪而成立之獨立犯罪型態，而與一般學理上及審判
    實務上所定義、習用之「集合犯」概念不相符合，亦即，移
    送併案事實所示之犯行與上開經檢察官起訴後經本院論罪科
    刑之犯行間，並無所謂「集合犯」之實質上一罪關係存在，
    移送併案意旨認此部分與起訴之犯行間，具有集合犯之實質
    上一罪關係云云，似有誤解，尚與本院之認定有間，本院自
    無從併予審究，此部分應退由臺灣桃園地方法院檢察署檢察
    官另為適法之處理，附此敘明。
據上論斷，應依刑事訴訟法第299 條第1 項前段，毒品危害防制
條例第10條第1 項、第2 項、第18條第1 前段，刑法第11條前段
、第47條第1 項、第51條第5 款、第38條第1 項第2 款、第3 項
，判決如主文。
本案經檢察官姚重珍到庭執行職務。
中　　華　　民　　國　　96　　年　　6 　　月　　6 　　日
                  刑事第一庭  法　官　朱美璘
以上正本證明與原本無異
如不服本判決書應於送達後10日內向本院提出上訴狀
                              書記官　谷貞豫
中　　華　　民　　國　　96　　年　　6 　　月　　8 　　日
附錄本案論罪科刑法條：
毒品危害防制條例第10條
施用第一級毒品者，處六月以上五年以下有期徒刑。
施用第二級毒品者，處三年以下有期徒刑。
